臺灣臺中地方法院行政訴訟判決
110年度交字第424號
原      告  穎麗實業有限公司

代  表  人  陳李玉鳳
被      告  臺中市交通事件裁決處
                      設臺中市○○區○○○路00號
代  表  人  黃士哲    住同上
訴訟代理人  黃曉妍律師
上列當事人間交通裁決事件，原告不服被告民國110年9月27日中
市裁字第68-GDH735731號裁決書，提起行政訴訟，本院判決如下
：
    主  文
原告之訴駁回。
訴訟費用新臺幣參佰元由原告負擔。
    事實及理由
一、程序事項：按行政訴訟法第237條之7規定，交通裁決事件之
    裁判，得不經言詞辯論為之。本件屬交通裁決事件，依兩造
    所述各節及卷內資料其事證已臻明確，本院認無經言詞辯論
    之必要，爰不經言詞辯論而為判決。
二、事實概要：
　　原告所有號牌PJ-1373號自用小客車(下稱系爭車輛）於民國
    110年6月30日14時20分許，停放於臺中市○○區○○路○段0000
    巷000號前，因「在設有禁止臨時停車處所停車」之違規行
    為，為臺中市政府警察局第五分局（下稱舉發機關）員警認
    定該車違反道路交通管理處罰條例第56條第1項第1款之規定
    ，逕行對車主即原告掣開第GDH735731號舉發違反道路交通
    管理事件通知單。原告未於到案期限檢具事證及應歸責人相
    關資料，向被告告知應歸責人，被告即依道路交通管理處罰
    條例第85條第4項規定，推定原告有過失，並依道路交通管
    理處罰條例第85條第1項後段「仍依本條例各該違反條款規
    定處罰」之規定，續於110年9月27日以中市裁字第68-GDH73
    5731號裁決書（下稱原處分），依道路交通管理處罰條例第
    56條第1項第1款及「違反道路交通管理事件統一裁罰基準表
    」之規定，按期限內到案之基準，裁處原告第1階段罰鍰新
    臺幣（下同）900元。
三、原告主張略以：
　　當日系爭車輛99.9%是停在有白線與黃線上，而車尾停車紅
    線，那狹小範圍根本停不了車，原處分裁罰有誤，應予撤銷
    等語。並聲明：原處分撤銷。
四、被告答辯略以：
    員警拍照採證時，未見駕駛人在場，顯無法保持立即行駛之
    狀態，系爭車輛之行為核屬「停車」之行為。系爭車輛之後
    車廂位於紅實線上方，認已違反「禁止臨時停車處所不得停
    車」之規定，自應受罰等語。並聲明：原告之訴駁回。
五、本院之判斷：
(一)按「汽車臨時停車時，應依下列規定：一、橋樑、隧道、圓
    環、障礙物對面、鐵路平交道、人行道、行人穿越道、快車
    道等處，不得臨時停車。……三、設有禁止臨時停車標誌、標
    線處所不得臨時停車。……」、「汽車停車時，應依下列規定
    ：一、禁止臨時停車處所不得停車。」，道路交通安全規則
    第111條第1項第1款及第3款、第112條第1項第1款分別定有
    明文。次按「標線依其型態原則上分類如下：一、線條：以
    實線或虛線標繪於路面或緣石上，用以管制交通者，原則上
    區分如下：（五）紅實線：設於路側，用以禁止臨時停車。
    」，為道路交通標誌標線號誌設置規則第149條第1項第1款
    第5目亦定有明文。另道路交通管理處罰條例第56條第1項第
    1款規定：「汽車駕駛人停車時，有下列情形之一者，處新
    臺幣600元以上1,200元以下罰鍰：一、在禁止臨時停車處所
    停車。」
(二)原告雖主張車子99.9%是停在有白線與黃線上，而車尾停車
    紅線，那狹小範圍根本停不了車云云。惟按前揭道路交通安
    全規則第112條第1項第1款所禁止者，係謂禁止臨時停車「
    處所」不得停車，而道路交通管理處罰條例第56條第1項第1
    款所處罰之對象，亦係在禁止臨時停車「處所」停車者，既
    指處所，自包含其週邊不適宜臨時停車之空間，亦即包括該
    標線左、右側道路，遑論該紅色實線本體。又禁止臨時停車
    之標線，乃係考量該路段實際條件與行車安全等因素，認該
    處確不適宜停車而為繪設，其目的在禁止所有車輛於繪設該
    類標線之路段上任何停車行為，故其禁止臨時停車之效力係
    擴及標線之「左右兩側至路權範圍」為止，亦即禁止臨時停
    車路段並無左右內外之分；車輛如有在「設有禁止臨時停車
    標線（例如紅線）」情形下停車，即屬違反「在禁止臨時停
    車處所停車」之規定，應依道路交通管理處罰條例第56條第
    1項第1款規定為處罰。查卷附系爭車輛違規影像（見本院卷
    第61頁）所示，2021年6月30日14：20：44時至14：20：55
    時系爭車輛停放於臺中市○○區○○路○段0000巷000號松竹火車
    站前，畫面顯示系爭車輛車頭處劃有白線及黃線，車尾後廂
    則位於紅實線上方，未見駕駛人在場等情。系爭車輛車尾部
    分位於紅色實線本體上方，依前揭規定及說明，系爭車輛停
    放位置屬於禁止臨時停車「處所」，足認原告之行為，構成
    道路交通管理處罰條例第56條第1項第1款規定「在禁止臨時
    停車處所停車」之處罰要件無誤，是原告執上開主張云云，
    尚無足採。
(三)綜上所述，原告違規事證明確，被告依法所為原處分並無違
    誤，原告訴請撤銷，為無理由，應予駁回。
六、本件事證已臻明確，兩造其餘主張及陳述，經核於判決結果
    不生影響，爰不逐一論列，附此敘明。
七、本件第一審裁判費為300元，應由原告負擔，爰確定第一審
    訴訟費用額如主文第2項所示。
據上論結，本件原告之訴為無理由，依行政訴訟法第237條之7、
第98條第1項前段、第237條之8第1項，判決如主文。
中　　華　　民　　國　 111　　年　　4　　月　　 6　　日
　　　　　　　　　行政訴訟庭　法　官   吳俊螢
上為正本係照原本作成。
如不服本判決，應於送達後20日內，向本院提出上訴狀，其未表
明上訴理由者，應於提出上訴後20日內向本院補提理由書（均須
按他造人數附繕本）。上訴理由應表明關於原判決所違背之法令
及其具體內容，或依訴訟資料可認為原判決有違背法令之具體事
實。
中　　華　　民　　國　　111 　年　　4 　　月　　6 　　日
                              書記官　  王素珍